臺灣桃園地方法院刑事判決　　　　　　　　　　　　九十一年度易字第一五三號
　　公　訴　人　臺灣桃園地方法院檢察署檢察官
　　被　　　告　乙○○
　　被　　　告　丁○○
右列被告因竊盜案件，經檢察官提起公訴（九十一年度偵字第一二０四三號、九十一
年度偵字第一二九七八號），本院判決如左‥
    主  文
乙○○共同連續竊盜，處有期徒刑肆月，如易科罰金，以佰元折算壹日。
丁○○公訴不受理。
    事  實
一、乙○○夥同丁○○共同意圖為自己不法所有，並基於概括之犯意聯絡，於民國九
    十一年六月二十九日十六時許，在址設桃園縣桃園市○○路二十號遠東百貨股份
    有限公司桃園分公司前（起訴書誤載為桃園火車站前廣場）之廣場，利用該處舉
    辦孫燕姿簽唱會人潮擁擠之機會，由丁○○下手竊取戊○○所有（以其父顧膺龍
    名義申請）所有置於隨身包內之ＭＯＴＯＲＯＬＡ牌、Ｔ二六八八型、淺綠色行
    動電話一支，乙○○則在旁把風，丁○○竊得該行動電話後轉交予乙○○。丁○○、乙○○復共同承前為自己不法所有之概括意圖，於同日十六時十五分許，在
    上址，由丁○○下手竊取丙○○所有（以友人林永裕名義申請）置於隨身背包內
    之ＡＣＥＲ牌、Ｇ五三型、淺綠色行動電話一支，乙○○則在旁把風，得手後
    為跟監員警當場查獲，並自丁○○手中扣得該ＡＣＥＲ牌行動電話，自乙○○身
    上扣得前開ＭＯＴＯＲＯＬＡ牌行動電話。
二、案經戊○○訴由台北市政府警察局移送台灣桃園方法院檢察署檢察官偵查起訴。
    理  由
一、訊據被告乙○○矢口否認有上開竊盜行為，辯稱丁○○將行動電話交給伊，說是
    撿到的，不知道是丁○○偷的，伊沒有把風接應云云。然查：
  (一)被告乙○○與被告丁○○共同基於意圖為自己不法所有之犯意聯絡，於右揭時、
    地以趁人群擁擠尋找扒竊對象，由丁○○下手，乙○○在旁把風之方式，趁戊○○、丙○○不注意之際，由丁○○下手竊得戊○○、丙○○之行動電話之事實，
    已據被告乙○○於警方調查時供稱：「該支ＭＯＴＯＲＯＬＡ手機是於今二十九
    日十六時許，在桃園火車站前孫燕姿會場由丁○○動手行竊，由我在後面把風，
    向在場觀眾竊得接應給我保管的。另外該ＡＣＥＲ手機是在今二十九日十六時十
    五分，也是在同一地點，以同樣模式，由丁○○行竊觀眾所得的」、「該手機準
    備由丁○○拿到廣州街販賣得款後一人一半」、「今（二十九）日丁○○中午打
    電話給我，說下午桃園火車站前有孫燕姿簽唱會，人潮很多，要我開我的自小客
    八Ｂ－三五一一共乘前往行竊，．．．，到達桃園火車站前現場約十五時近十六
    時才開始找目標行竊」等語（見九十一年度偵字第一二九七八號卷第五頁反面、
    第六頁正面），核與被告丁○○於警方調查時供稱：「該二支手機都是由我下手
    行竊，乙○○在旁把風並接應贓物，於今（二十九）日分別於十六時行竊該支Ｍ
    ＯＴＯＲＯＬＡ，十六時十五分行竊該ＡＣＥＲ手機，地點都是在桃園火車站前
    孫燕姿簽唱會會場上」、「當時孫燕姿簽唱會人潮擁擠，我趁機擠在人潮背後，
    由乙○○在我背後把風接應，由我下手行竊」、「該支ＭＯＴＯＲＯＬＡ是向一
    名男觀眾後背包竊得，該ＡＣＥＲ手機是向一名女觀眾後背包竊得」、「該支Ｍ
    ＯＴＯＲＯＬＡ手機是於行竊現場得手後當場轉交給也在現場的乙○○保管的」
    、「．．．，是我邀他（乙○○），並開他的自小客車專程一起前往桃園現場行
    竊的」等語（見前揭卷第三頁反面、第四頁正面）相符，並經被害人戊○○、丙○○指訴失竊情節屬實，復有失竊報告、贓物認領保管單各二紙、行動電話呼叫
    器線上查詢作業、台北市政府警察局刑事警察大隊蒐證照片、台北市政府警察局
    搜索筆錄、扣押物品收據、扣押物品目錄表各一紙在卷可稽。
  (二)雖被告乙○○於偵審中翻異前供，否認曾為警訊筆錄所載之陳述，被告丁○○亦
    附和稱：乙○○未參與行竊云云，惟證人即製作乙○○警訊筆錄之警員甲○○於
    本院審理時到庭結證稱：被告乙○○警訊筆錄是在其自由意識下陳述等語（見本
    院九十一年九月二日審判筆錄第六頁），即被告丁○○亦坦承在警訊時有說乙○○在旁把風等語（見同上筆錄第五頁），顯見被告乙○○於警訊時並無遭警不法
    取供之情形，其警訊筆錄自有證據能力。而被告乙○○、丁○○於警訊所供承之
    犯案經過，核均與被害人戊○○、丙○○指訴情節相符，足徵被告乙○○上開自
    白與事實相符，應堪採信。
  (三)按諸經驗法則，案發時之供述較少權衡利害得失，較之事後翻異之詞，自較可信
    ，故除非可證明其更異之詞與事實更為相符，或其初供係虛偽者外，自不得任意
    捨棄初供不採（最高法院七十三年台上字第三九九八號判決參照），被告乙○○
    雖辯稱案發當天伊並未參與本案犯行，手機係丁○○稱在路上拾得交付伊，伊不
    知係丁○○行竊所得云云，惟被告乙○○於警訊時即供稱參與本案竊盜犯行，負
    責把風，且其自白之行竊經過，核與被告丁○○於警訊時供述之犯罪經過及被害
    人戊○○、丙○○所陳遭扒竊之情節相符，而該警訊筆錄亦據被告乙○○親筆簽
    名，已如前述，證人即警員甲○○於本院審理時亦證稱：「．．．，因為我們先
    前知道簽唱會人潮都很多，且孫燕姿之前在台北的簽唱會也曾經發生過此事，所
    以我們研判，這場簽唱會也會有同樣情形發生。這次的地點是在遠東百貨前面小
    廣場，我們到時，他們已在那裡，丁○○站在前面，乙○○站在他的正背後，丁○○移到何處，乙○○就跟著移到哪裡，他們四處張望，雖然沒有很接近，但是
    他的動作就像是把風，我們曾經抓過丁○○，所以我們會注意到他，就是因為他
    的動作及有在聯絡，我們去時，他已扒到壹支手機，隨即離開人群，他們車停在
    簽唱會前面，後來我們跟蹤他們，他們已離開人群，我們上前去抓他們，手機是
    在丁○○身上，後來乙○○要上車時，鬼鬼祟祟要把手機交給丁○○，所以我們
    才查獲到另外壹支手機。」等語（見本院上開筆錄第六頁、第七頁），則被告乙○○於檢察官偵查時，始翻異前供，空言否認參與本案犯行云云，本已啟人疑竇
    ；況其更易之詞核與警訊時其本人之自白及共犯被告丁○○之供述、證人甲○○
    之證詞均不符，茲亦查無證據證明其警訊時之自白有何虛偽之處，或其翻異所言
    與事實更為相符，自無從捨其初供不採，逕採信其翻異所言。被告乙○○前開所
    辯，要屬事後卸責之詞，不足採信。被告丁○○事後改稱乙○○未參與行竊云云
    ，亦係事後迴護乙○○之詞，同無足採，本件事證明確，被告乙○○犯行堪以認
    定，應予依法論科。
二、核被告乙○○所為，係犯刑法第三百二十條第一項之竊盜罪。其與丁○○有犯意
    之聯絡及行為分擔，為共同正犯。被告乙○○先後二次竊盜犯行，時間緊接，手
    法相同，又觸犯構成要件相同之罪名，顯係基於概括犯意反覆為之，為連續犯，
    應依刑法第五十六條之規定，以一罪論，並加重其刑。又起訴書雖記載行竊地點
    為桃園火車站前廣場，惟此業據證人甲○○於本院審理時到庭明確證述犯罪地點
    係在遠東百貨股份有限公司桃園分公司前小廣場，並非在公共運輸交通工具停靠
    供旅客上下車之處所，附此敘明。爰審酌被告乙○○之素行，犯罪之動機、目的
    、與丁○○在公共場所扒竊他人隨身財物，嚴重危害社會治安，及犯罪後之態度
    等情狀，量處被告乙○○如主文所示之刑，並諭知易科罰金之折算標準。
三、公訴意旨另略以：被告丁○○夥同乙○○共同基於意圖為自己不法所有之概括犯
    意，於九十一年六月二十九日十六時十五分許，在桃園縣桃園市火車站前之廣場
    ，利用該處舉辦演唱會人潮擁擠之機會，以丁○○負責動手，乙○○在旁把風接
    應之方式，連續竊得戊○○所有、放置於背包內之ＭＯＴＯＲＯＬＡ牌Ｔ二六八
    八型行動電話，及丙○○所有、放置於背包內之ＡＣＥＲ牌Ｇ五三型行動電話
    各一支，經跟監員警當場查獲，因認被告丁○○涉有刑法第三百二十條第一項竊
    盜罪嫌云云。按同一案件擊屬於有管轄權之數法院者，除經直接上級法院裁定由
    擊屬在後之法院審判外，後繫屬之法院即應諭知不受理，而應擊屬在先之法院審
    判，刑事訴訟法第八條、第三百零三條第七款設有明文。連續數行為而犯同一之
    罪名，則檢察官已就犯罪事實一部起訴，其效力及於全部，自不得就其後之連續
    犯罪事實再行起訴（最高法院五十六年度台非字第一０九號判決參照）。經查：
    (一)按連續犯必須基於一個概括之犯意，連續數行為而犯同一罪名時，始能成立，
    所謂基於一個概括之犯意，即指該項犯罪行為，客觀上雖有次數可分，而在犯人
    主觀上，不外出於一個犯意之連續進行，最高法院二十二年度台上字第三二三三
    號判例參照。(二)本件被告丁○○前因竊盜案件，經台灣台北地方法院檢察署檢察
    官於九十一年五月二十九日以九十年度偵字第二四００二號、九十一年度偵字第
    二三八０號向台灣台北地方法院聲請簡易判決處刑，並於同年六月十八日繫屬於
    該院，原由該院以九十一年度簡字第一九三九號案審理，嗣因不宜簡易判決，改
    由該院以九十一年易字第一０三六號審理中，而該案處刑書所載被告丁○○犯罪
    時間係九十年十一月二日，因在台北市大安區○○○路之「太平洋ＳＯＧＯ百貨
    公司」前，由丁○○下手，林文俊在旁把風之方式，竊取蔡宜津所有，放置於由
    其友人張為凱代為背負之ＮＯＫＩＡ牌、六一五０型行動電話一支經警查獲。而
    本案檢察官係於九十一年八月二十二日繫屬於本院，起訴書所載之犯罪時間係九
    十一年六月二十九日，因在桃園市火車站前廣場竊取行動電話遭查獲等情，有各
    該聲請簡易判決處刑書及台灣台北地方法院檢察署函等為憑，此二案之犯罪時間
    固相距七月餘，惟查：1.被告丁○○於九十一年五月五日復因在台北市○○○路
    ○段騎樓下扒竊女子被包內行動電話、又於九十一年八月間竊取他人ＭＯＴＯＲ
    ＯＬＡ牌、Ｌ０００型行動電話情事遭查獲並經移送台灣台北地方法院檢察署偵
    辦（案號：台灣台北地方法院檢察署九十一年度偵字第四四號、第一三四０二號
    ），嗣經該署均以該等案件與前開起訴受理之九十一年度簡字第一九三九號竊盜
    案件有連續犯裁判上一罪之關係移請該案併案審理，現由台灣台北地方法院併案
    審理中等情，有台灣台北地方法院檢察署北檢茂昃九十一偵四四、一三四０二字
    第三九五三二號函暨偵訊（調查）筆錄、九十一年度偵字第四四號黃崇思檢察官
    聲請簡易判決處刑書等在卷可按。2.稽之上情，被告自九十年十一月二日起至九
    十一年八月間止，於九個月期間已涉在台北市ＳＯＧＯ百貨公司前、公館騎樓下
    、桃園市遠東百貨公司前廣場等人潮擁擠地區扒竊被害人置於被包內之行動電話
    多起之竊盜案件，時間緊接，手方相同，均係扒竊他人行動電話，犯罪地點均為
    人潮擁擠地點，且均觸犯構成要件相同之罪名，核諸前開說明顯係基於概括犯意
    反覆為之，應有連續犯之法律上一罪之關係，而為裁判上之同一案件甚明。(三)公
    訴人於九十年八月二十二日就同一案件之本案，向本院重行起訴，爰依前揭規定
    就被告丁○○部分判決公訴不受理。
據上論斷，應依刑事訴訟法第二百九十九條第一項前段、第三百零三條第七款，刑法
第二十八條、第五十六條、第三百二十條第一項、第四十一條第一項前段，罰金罰鍰
提高標準條例第一條前段、第二條，判決如主文。
本案經檢察官何祖舜到庭執行職務。
中      華      民      國      九十一      年      九    月    十六    日
                                臺灣桃園地方法院刑事第二庭
                                    法  官    徐  培  元
右正本證明與原本無異。
如不服本判決，應於判決送達後十日內向本院提出上訴狀( 應附繕本 )，上訴於
臺灣高等法院。
                                    書記官    宋  翠  玲
中      華民      國     九十一       年      九    月    十六    日
附論罪科刑依據之法條：
中華民國刑法第三百二十條：
  意圖為自己或第三人不法之所有，而竊取他人之動產者，為竊盜罪，處五年以下有
  期徒刑、拘役或五百元以下罰金。
  意圖為自己或第三人不法之利益，而竊佔他人之不動產者，依前項之規定處斷。
  前二項之未遂犯罰之。
